【裁判字號】    89,交聲,222
【裁判日期】    890630
【裁判案由】    違反道路交通管理處罰條例聲明異議
【裁判全文】
臺灣臺北地方法院交通事件裁定                    八十九年度交聲字第二二二號
    異  議  人
    即受處分人  乙○○
右列受處分人因違反道路交通管理處罰條例案件，對於臺北市交通事件裁決所中華民
國八十九年四月十四日所為之處分( 原處分案號：北市交裁車字第22-40582號 )聲明
異議，本院裁定如左：
        主      文
原處分撤銷。
乙○○不罰。
        理      由
一、原處分意旨略以：本件受處分人即異議人乙○○於八十九年一月十四日下午三時
    五十二分許，駕駛一輛車牌AFO-960號重型機器腳踏車，行經桃園市○○路、中
    正路有燈光號誌管制交岔路口，闖紅燈，為桃園縣警察局桃園分局交通分隊執勤
    員警甲○○鳴笛攔停制止，竟仍不聽制止加速逃逸，乃以其有違反道路交通管理
    處罰條例第五十三條、第六十條第一項第一款、第六十三條第一項第一款及第三
    款規定之行為而逕行掣單舉發，並將舉發通知單送達受處分人後，受處分人於舉
    發通知單所載應到案日期前向原處分機關申訴。原處分機關請舉發單位調查結果
    ，仍認受處分人有前揭違規行為，原處分機關即依道路交通管理處罰條例第五十
    三條、第六十條第一項、第六十三條第一項第一款及第三款等規定，於八十九年
    四月十四日裁處罰鍰合計新臺幣一千八百元並記違規點數共四點云云，無非係以
    證人( 舉發員警 )甲○○所開立之「桃園縣警察局桃警行交字第0040582 號舉發
    違反道路交通管理事件通知單」為唯一論據。惟訊據受處分人乙○○堅決否認曾
    有任何違反道路交通管理處罰條例之行為，辯稱略以「該輛車牌AFO-960 號重型
    機器腳踏車係本人從事大樓清潔工之重要謀生工具，平日駕駛該輛機車載運大樓
    清潔打腊工具至臺北市各大樓工作。八十九年一月十四日下午二時至五時，本人
    受雇至臺北市○○路○段三三三號廿二樓2206室「法鋁股份有限公司」( 下稱：
    法鋁公司 )清洗辦公室地毯，該車則停放在該棟大樓旁之停車場內，直至同日下
    午五時三十分許始離開，伊不知為何會有本件闖紅燈之違規紀錄」等語，並提出
    法鋁公司出具之證明書一紙為證。
二、經查：證人( 舉發員警 )甲○○於本院調查中雖到庭具結證述其舉發之違規車輛
    號牌無誤，惟無法明確指認即係本件受處分人所有之車牌「AFO-960 」號重型機
    器腳踏車，且攔停當時並未拍攝相片採證。況查受處分人於八十九年一月十四日
    下午二時至五時許，確實在「法鋁公司」從事地毯清潔工作，亦據該公司職員柯
    慧娟於八十九年六月廿七日本院現場調查時具結證述綦詳，並提出該公司付款及
    受處分人領款之統一發票等件影本佐證。受處分人之辯解洵堪信為真實，此外又
    查無其他積極證據足認受處分人曾經駕駛該輛重型機器腳踏車於前揭時地違規闖
    紅燈並不聽制止加速逃逸。本件遭舉發闖紅燈且不聽制止逃逸之重型機器腳踏車
    縱然懸掛「AFO-960 」號牌，該面號牌係遭人偽造冒用之可能性極高，主管機關
    理應檢討號牌防偽措施且全面查緝偽造集團。本件證人( 舉發員警 )甲○○之證
    述既然無法使本院得有受處分人確有前揭違規行為之百分之百確信，即應依「待
    證事實倘有懷疑，應從有利被告之解釋」之證據法理，作有利於受處分人之認定
    。本件舉發單位及原處分機關未經詳查即遽予舉發及裁罰，顯有未洽。本件異議
    為有理由，應由本院將原處分撤銷並為不罰之諭知，以資適法。
據上論斷，應依道路交通案件處理辦法第二十條前段，裁定如主文。
中      華      民      國    八  十  九    年     六     月    三十    日
                          臺灣臺北地方法院交通法庭
                                法  官  鍾    華
右正本證明與本無異
如不服本裁定應於送達後五日內向本院提出抗告狀
                                書記官  黃 繡 琴
中      華      民      國    八  十  九    年     七     月     四     日


司法院資訊處製作；財團法人民間司法改革基金會備份。
